【裁判字號】    98,訴,2261
【裁判日期】    980806
【裁判案由】    毒品危害防制條例
【裁判全文】
臺灣板橋地方法院刑事判決              98年度訴字第2261號
公  訴  人  臺灣板橋地方法院檢察署檢察官
被      告  甲○○
                      樓
                    （現於臺灣臺北監獄臺北分監）
上列被告因違反毒品危害防制條例案件，經檢察官提起公訴（98
年度毒偵字第2738號），本院訊問被告為有罪陳述後，改依簡式
審判程序審理，並判決如下：
    主  文
甲○○施用第一級毒品，累犯，處有期徒刑拾月。扣案之海洛因
肆小包（合計毛重捌點捌公克）及含有難以析離之海洛因成分
之殘渣袋伍個均沒收銷燬之；又施用第二級毒品，累犯，處有期
徒刑陸月。應執行有期徒刑壹年貳月，扣案之海洛因肆小包（合
計毛重捌點捌公克）及含有難以析離之海洛因成分之殘渣袋伍
個均沒收銷燬之。
    事  實
一、甲○○於民國93年間因施用毒品案件，經臺灣高雄地方法院
    以93年度毒聲字第1933號裁定送觀察勒戒後，認有繼續施用
    毒品傾向，經同院以93年度毒聲字第2587號裁定令入戒治處
    所施以強制戒治，於94年7 月20日認無繼續戒治必要而執行
    完畢出所，並由臺灣高雄地方法院檢察署檢察官於94年7 月
    29日以94年度戒毒偵字第414 號為不起訴處分確定。又於93
    年間因違反槍砲彈藥刀械管制條例案件，經臺灣高雄地方法
    院於94年4 月21日以93年度訴字第2619號判處應執行有期徒
    刑1 年8 月、罰金8 萬元後，上訴由臺灣高等法院高雄分院
    以94年度上訴字第652 號、最高法院94年度台上字第5887號
    均判決駁回上訴，於96年7 月13日確定。嗣因中華民國九十
    六年罪犯減刑條例公布施行，經臺灣高等法院高雄分院以96
    年度聲減字第973 號裁定減刑，並定應執行刑為有期徒刑10
    月、罰金4 萬元確定，於96年7 月16日執行完畢。
二、詎明知海洛因及甲基安非他命分別係毒品危害防制條例第2
    條第2 項第1 款、第2 款所定之第一級、第二級毒品，依法
    均不得施用、持有，竟基於施用第一級毒品海洛因之犯意，
    於98年4 月3 日上午某時，在其臺北縣蘆洲市○○路222 巷
    28號2 樓住處，以將海洛因粉末摻放在香菸內點燃之方式，
    施用第一級毒品海洛因1 次；復基於施用第二級毒品甲基安
    非他命之犯意，於同日上午某時在上址以將甲基安非他命摻
    放在吸食器燒烤煙霧之方式，施用第二級毒品甲基安非他命
    1 次。嗣經警於98年（起訴書誤載為「93年」，應予更正）
    4 月3 日午間12時許在上址查獲。並扣得第一級毒品海洛因
    4 小包（共計毛重8.83公克）、含有難以析離之海洛因之殘
    渣袋5 個等物。
三、案經臺北縣政府警察局板橋分局報告臺灣板橋地方法院檢察
    署檢察官偵查起訴。
    理  由
一、訊據被告甲○○於本院審理中，對上揭事實均坦承不諱，且
    經警於98年4 月3 日下午14時30分許採尿送驗結果（檢體編
    號：A0000000號），呈嗎啡及甲基安非他命均陽性反應，有
    姓名及代碼對照表、檢體送驗單、臺灣檢驗科技股份有限公
    司濫用藥物檢驗報告各1 件在卷可查（見98年毒偵字第2738
    號卷第11、23、35頁）。此外，復有海洛因4 包（合計毛重
    8.83公克）及含有難以析離之海洛因成分之殘渣袋5 個扣案
    可稽，且有扣押物品目錄表在卷為憑（見上開偵查卷第31頁
    ）。足見被告所為自白與事實相符，而得採為認定之依據。
    次查，被告於93年間因施用毒品案件，經臺灣高雄地方法院
    以93年度毒聲字第1933號裁定送觀察勒戒後，認有繼續施用
    毒品傾向，經同院以93年度毒聲字第2587號裁定令入戒治處
    所施以強制戒治，於94年7 月20日認無繼續戒治必要而執行
    完畢出所等情，有臺灣高等法院被告前案紀錄表及刑案查註
    紀錄表各1 件在卷可稽。被告於上開強制戒治執行完畢後5
    年內再犯本件施用毒品犯行，事證明確，犯行堪以認定。
二、按海洛因、甲基安非他命分屬毒品危害防制條例第2 條第2
    項第1 款、第2 款所列之第一級毒品及第二級毒品，核被告
    甲○○所為，係犯毒品危害防制條例第10條第1 項、第2 項
    之施用第一級毒品海洛因罪及施用第二級毒品甲基安非他命
    罪。其施用前後非法持有第一級毒品、第二級毒品之低度行
    為，均已為施用之高度行為所吸收，不另論罪。又被告所犯
    上開二罪，犯意各別、行為互殊，應予分論併罰。又查，被
    告有如事實欄所述之犯罪紀錄暨刑之執行情形，亦有上述前
    案紀錄表1 件在卷可稽。被告於上開有期徒刑執行完畢後，
    5 年內故意再犯本件均有期徒刑以上之罪，為累犯，各應依
    刑法第47條第1 項之規定加重其刑。爰審酌被告已有多次施
    用毒品紀錄，竟又為本件犯行，顯見其未知戒除毒癮，意志
    力薄弱，並考量施用毒品乃自戕行為，所生危害非鉅，暨被
    告坦承施用毒品犯行之犯後態度等一切情狀，分別量處如主
    文所示之刑，並定應執行刑如主文所示。扣案之海洛因4 小
    包（共計毛重8.83公克）為毒品，而殘渣袋5 個，則含有難
    以析離之海洛因成分，應以毒品視之，均應依毒品危害防制
    條例第18條第1 項前段之規定宣告沒收銷燬之。至扣案之偽
    造身分證、偽造駕照、監視鏡頭、監視鏡頭接收器、現金
    119600元等物，並無積極證據可資證明與本件施用毒品犯行
    相關，且為其他犯罪之重要證物，爰不予宣告沒收，附此敘
    明。
三、末按「除被告所犯為死刑、無期徒刑、最輕本刑為三年以上
    有期徒刑之罪或高等法院管轄第一審案件者外，於前條第一
    項程序進行中，被告先就被訴事實為有罪之陳述時，審判長
    得告知被告簡式審判程序之旨，並聽取當事人、代理人、辯
    護人及輔佐人之意見後，裁定進行簡式審判程序」，刑事訴
    訟法第273 條之1 第1 項定有明文。查本件被告涉犯之毒品
    危害防制條例第10條第1 項、第2 項之施用毒品罪，法定本
    刑均非最輕本刑為3 年以上有期徒刑之罪，且被告於本院準
    備程序期日中已就被訴事實為有罪之陳述，經告知被告簡式
    審判程序之旨後，被告及公訴人對於本件改依簡式審判程序
    審理亦均表示無意見，是本院即依前揭刑事訴訟法規定，裁
    定本件進行簡式審判程序，附此敘明。另依「法院辦理刑事
    訴訟案件應行注意事項」第144 點之規定，有罪判決書應記
    載之「犯罪事實」，係指符合犯罪構成要件之具體社會事實
    ，如被告犯罪之時間、地點、手段以及其他該當於犯罪構成
    要件而足資認定既判力範圍之具體社會事實。至於構成要件
    以外之其他適用法律事實，例如刑法總則之加重或減輕事由
    ，可無須在「犯罪事實」欄中記載。爰依上開規定記載本件
    犯罪事實欄，併此敘明。
據上論斷，應依刑事訴訟法第273 條之1 第1 項、第299 條第1
項前段，毒品危害防制條例第10條第1 項、第2 項、第18條第1
項前段，刑法第11條前段、第47條第1 項、第51條第5 款，判決
如主文。
本案經檢察官王家春到庭執行職務。
中    華    民    國    98    年    8     月    6     日
                  刑事第十九庭  法  官  汪怡君
上列正本證明與原本無異。
如不服本判決，應於判決送達後10日內敘明上訴理由，向本院提
出上訴狀 (應附繕本) ，上訴於臺灣高等法院。其未敘述上訴理
由者，應於上訴期間屆滿後20日內向本院補提理由書「切勿逕送
上級法院」。
                                書記官  田世杰
中    華    民    國    98    年    8     月    6     日
附錄本案論罪科刑法條全文：
毒品危害防制條例第10條
施用第一級毒品者，處六月以上五年以下有期徒刑。
施用第二級毒品者，處三年以下有期徒刑。


司法院資訊處製作；財團法人民間司法改革基金會備份。
